【裁判字號】    98,審小上,69
【裁判日期】    980825
【裁判案由】    返還款項
【裁判全文】
臺灣高雄地方法院民事裁定            98年度審小上字第69號
上  訴  人  甲○○
被上訴人    乙○○
                        2樓
上列當事人間請求返還款項事件，上訴人對於民國98年7 月14日
本院鳳山簡易庭98年度鳳小字第684 號第一審判決提起上訴，本
院裁定如下：
    主    文
上訴駁回。
第二審訴訟費用新臺幣壹仟伍佰元由上訴人負擔。
    理    由
一、按對於小額程序第一審判決之上訴，非以其違背法令為理由
    ，不得為之；又上訴狀內應記載上訴理由，表明下列各款事
    項：1.原判決所違背之法令及其具體內容。2.依訴訟資料可
    認為原判決有違背法令之具體事實，民事訴訟法第436 條之
    24第2 項、第436 條之25分別定有明文。故對小額訴訟程序
    之第一審判決提起上訴時，其上訴狀或理由書應具體指摘原
    判決有何不適用法規或適用法規不當之情形，並揭示該法規
    之條項或其內容；若係成文法以外之法則，應揭示該法則之
    旨趣；倘為司法院解釋或最高法院之判例，則應揭示該判解
    之字號或其內容；如依民事訴訟法第469 條第1 款至第5 款
    所列情形為理由時，其上訴狀或理由書應揭示合於該條款之
    事實。如其上訴狀未依此項方法表明理由，其上訴即不合法
    ，應駁回其上訴。
二、上訴意旨略以：被上訴人所提供之錄音紀錄為兩造討論訂單
    內容，因曾多次討論，已不記得係何次討論，因上訴人取消
    訂單未拿到書，故未付款，上訴人應允給付款項為新臺幣（
    下同）95元，另被上訴人尚有退回童裝款項2,350 元，故被
    上訴人應給付2,255 元予上訴人。被上訴人稱有代訂及交付
    書籍，應提出訂單、出貨單、付款證明及交付予上訴人書籍
    簽收單為證，且被上訴人表示美國童書網站每筆訂單皆會付
    出貨單以供對帳，惟出示予上訴人僅有訂購明細，經詢問他
    項部分明細時，被上訴人告知未保留另一半出貨單，且美國
    童書網站亦有訂單記錄可供查詢、列印，且被上訴人亦曾告
    知給付30% 運費書籍免簽收、有遺失風險，給付35% 運費書
    籍會簽收、雖運費較高，但有保障。先前被上訴人告知每年
    1 、9 月訂單達美金200 元會贈送優惠點數5,000 點或6,00
    0 點不等，20點可換美金1 元的書，點數折算後約等於買 1
    送1 ，因兩造已約定贈送免費書籍1 人分得一半，贈送點數
    歸屬各人所有，因美國童書網站之帳號為被上訴人所申請擁
    有，因無法得知2009年1 月份是否會如往年贈送優惠點數，
    曾其於美國童書網站上試訂美金200 元，因所有贈送之書籍
    及優惠點數、優惠項目皆會顯示於美國童書網站上，但其試
    訂後告知2009年1 月份並未多贈送點數，與平常一樣訂美金
    1 元僅送1 點，惟事實上2009年1 月有贈送優惠點數 5,000
    點及額外再加贈250 點，且每目錄贈送美金10元免費書籍，
    又發現被上訴人刻意隱瞞未告知其他月份另有贈送倍數之點
    數及每月每目錄贈送美金10元免費書籍，且2008年11月份有
    部分書籍為買5 本加贈1 本，此優惠項目僅顯示於美國童書
    網站上，因被上訴人已違約遂取消訂單，顯而易見，被上訴
    人有隱匿欺瞞及牟取不當利益之嫌，爰依法提起上訴等語。
三、經查，上訴人所爭執之事項，業經原審依兩造往來電子郵件
    內容、對話錄音光碟及譯文等據以認定，此觀原審判決第 1
    頁至第2 頁自明。上訴意旨就被上訴人於原審之陳述為指摘
    ，並未具體指明原審判決有如何不適用法規或適用法規不當
    ，或有民事訴訟法第469 條第1 款至第5 款所稱當然違背法
    令之情事，及符合該條款要件之具體事實。自難認其已合法
    表明上訴理由，依首揭說明，應認其上訴為不合法。
四、復按於小額訴訟之上訴程序，法院為訴訟費用之裁判時，應
    確定其費用額，民事訴訟法第436 條之19第1 項、第436 條
    之32第1 項定有明文。本件第二審裁判費用為1,500 元，應
    由上訴人負擔，爰併為裁定如主文第二項所示。
五、據上論結，本件上訴為不合法，依民事訴訟法第436 之32第
    1 項、第2 項、第436 條之19第1 項、第444 條第1 項前段
    、第95 條 、第78條，裁定如主文。
中    華    民    國    98    年    8     月    25    日
              民事第二庭  審判長法  官  陳嘉惠
                                法  官  黃悅璇
                                法  官  張維君
以上正本係照原本作成。
本裁定不得抗告。
中    華    民    國    98    年    8     月    25    日
                                書記官  林怡君


司法院資訊處製作；財團法人民間司法改革基金會備份。
